臺灣臺中地方法院刑事附帶民事訴訟判決　96年度附民字第709號
原　　　告　乙○○
被　　　告　甲○○
上列被告因九十六年度易字第四○三九號竊盜案件，經原告提起
附帶民事訴訟，請求損害賠償，本院判決如下：
    主    文
被告應給付原告新臺幣萬柒仟元。
訴訟費用由被告負擔。
    事 實 及 理 由
一、原告起訴主張：被告甲○○於民國九十六年七月二日晚間，
    隨蔣姓友人至臺中縣梧棲鎮○○路○段七六四號原告乙○○
    所設之「利瑩小吃店」，與原告乙○○共同飲酒、用餐，至
    次日（即同年七月三日）凌晨零時左右，原告乙○○因不勝
    酒力，由蔣姓友人扶至包廂內休息。被告甲○○見狀，認有
    機可乘，遂意圖為自己不法之所有，基於接續竊盜之犯意，
    先於該日凌晨零時五分許，竊取原告乙○○所有，放置於店
    內辦公桌上之新力易立信牌，型號W900i之行動電話手機一
    支（市價約新臺幣二萬五千元），並將竊得之行動電話SIM
    卡抽出並丟棄於現場，更換自己之SIM卡使用。再接續於同
    日凌晨零時四十五分許，於同一辦公桌抽屜內及收銀櫃抽屜
    內竊取原告乙○○所有之現金新臺幣（下同）三萬七千元。
    嗣原告於上午八時許醒來後欲拿錢買菜，發現手機及現金失
    竊，經調取現場監視錄影帶發現為被告甲○○所為，透過蔣
    姓友人要求被告甲○○返還，惟被告甲○○僅返還手機而否
    認竊取現金，原告乃報警處理而循線查獲等語，並聲明：依
    侵權行為損害賠償請求權，請求被告賠償所竊之三萬七千元
    。
二、被告則以：伊因手機沒電，所以拿乙○○手機，更換其自身
    之SIM卡使用云云；至於伊所竊取之現金僅二百元，而非三
    萬七千元云云，資為抗辯，並聲明：請求駁回原告之訴。
三、得心證之理由：原告主張被告竊取伊之手機及現金三萬七千
    元等情，業經本院以九十六年度易字第四○三九號刑事判決
    認定被告有罪，判處拘役五十九日在案，堪信為真實。按「
    因故意或過失，不法侵害他人之權利者，負損害賠償責任，
    故意以背於善良風俗之方法，加損害於他人者亦同。」民法
    第一百八十四條第一項定有明文。被告已返還所竊之手機，
    惟現金三萬七千元則拒不返還，原告本於侵權行為損害賠償
    請求權，請求被告給付三萬七千元，即無不合，應予准許。
四、結論：本件原告之訴為有理由，依刑事訴訟法第五百零二條
    第二項，民事訴訟法第七十八條，判決如主文。
中　　華　　民　　國　　96　　年　　12　　月　　7 　　日
                  刑事第十六庭  法　官　林念祖
以上正本證明與原本無異。
對於本判決如不服，非對刑事判決上訴時不得上訴，並應於送達
後十日內，向本院提出上訴狀（須述明理由，並附繕本），上訴
於臺灣高等法院臺中分院。
                                書記官
中　　華　　民　　國　　96　　年　　12　　月　　7 　　日
